【裁判字號】    89,家訴,17
【裁判日期】    891031
【裁判案由】    給付贍養費等
【裁判全文】
臺灣板橋地方法院民事判決  八十九年家訴字第一七號
    原      告    乙○○
    訴訟代理人    甲○○
    被      告    戊○○
    訴訟代理人    丁○○
    複  代理人    丙○○
右當事人間請求給付贍養費等事件，本院判決如左：
    主    文
原告之訴及假執行之聲請均駁回。
訴訟費用由原告負擔。
    事    實
甲、原告方面：
  一、聲明: 求為判決﹕
            （一）被告應給付原告新台幣（下同）五萬七千八百三十三元及自民國
                  （下同）八十四年七月起，按月給付原告一萬五千元。
            （二）訴訟費用由被告負擔。
            （三）願供擔保，請准宣告假執行。
  二、陳述：
      （一）兩造於八十三年十月二十三日結婚，係夫妻，婚後原告因經常受被告毆
            打致罹患情感性精神病，多次住院治療。原告自八十四年六月十七日發
            病住院後，均由家人送醫治療，被告未曾至醫院探視或支付任何醫療費
            用，原告罹患情感性精神病，無法自理生活，被告對原告之生活又未聞
            問，原告不得已始居住娘家，依靠家人照顧及治療精神疾病。原告因受
            被告毆打，不敢再返回被告住處與之同居。
      （二）按夫妻互負扶養義務，民法第一千一百十六條之一定有明文，原告自得
            請求被告盡其扶養義務。
  三、證據：提出殘障手冊、診斷證明書及醫療費收據等件為證。
乙、被告方面：
  一、聲明：求為判決
            （一）駁回原告之訴及其假執行之聲請。
            （二）訴訟費用由原告負擔。
  二、陳述﹕伊自身亦為殘障而無謀生能力，端賴兄嫂扶養，原告應返回伊住處，兄
            嫂願提供生活必要之援助。
    理    由
一、本件原告起訴主張﹕兩造係夫妻，婚後原告因經常受被告毆打致罹患情感性精神
    病，自八十四年六月十七日發病住院後，被告未曾至醫院探視或支付任何醫療費
    用，對原告之生活又未聞問，原告不得已始居住娘家一節，已據提出殘障手冊、
    診斷證明書及醫療費收據等件為證，被告亦不否認兩造自八十四年六月間之後即
    未同居之事實，固堪信為真實。
二、按扶養之方法，依民法第一千一百二十條規定，由當事人協議定之，不能協議時
    ，由親屬會議定之。又受扶養權利者，應否與負扶養義務者同居一家而受扶養，
    抑應彼此另居，由負扶養義務者按扶養權利者需要之時期，陸續給付生活資料，
    或撥給一定財產，由受扶養權利者自行收益以資扶養，係屬扶養方法之問題，依
    民法第一千一百二十條之規定，應由當事人協議定之，不能協議時應由親屬會議
    定之，對於親屬會議之決議有不服時，始得依民法第一千一百三十七條之規定，
    向法院聲訴，不得因當事人未能協議逕向法院請求判決（二十六年鄂上字第四○
    一號判例意旨參照）。是以此項扶養之方法，倘當事人不能協議時，自應由親屬
    會議定之，如未經親屬會議定之，而受扶養權利人逕向法院請求判決給付扶養費
    ，其訴即屬欠缺權利保護要件。經查﹕本件原告主張被告應按月給付生活費用供
    其在娘家生活之用，被告則抗辯被告應返家同居，此部分自屬扶養方法之問題甚
    明，原告未與被告協議即逕向法院請求判決，揆諸前開說明，其訴即屬欠缺權利
    保護要件，應予駁回。原告之訴既無理由，則其假執行之聲請亦失所附麗，併予
    駁回。
結論：本件原告之訴為無理由，依民事訴訟法第七十八條，判決如主文。
中      華      民      國    八十九    年      十      月     三十一   日
                                臺灣板橋地方法院家事法庭
~B法      官  李昭融
右為正本係照原本作成
如對本判決上訴，須於判決送達後二十日內向本院提出上訴狀。
中      華      民      國    八十九    年      十一    月      二      日
~B法院書記官  陳蒼仁


司法院資訊處製作；財團法人民間司法改革基金會備份。
